臺灣屏東地方法院刑事判決　　　　　　　94年度簡上字第98號
公　訴　人　臺灣屏東地方法院檢察署檢察官
上　訴　人　甲○○
即　被　告
上列被告因違反毒品危害防制條例案件，不服本院94年度簡字第
675 號，中華民國94年6 月13日第一審刑事簡易判決（檢察官聲
請簡易判決處刑案號：94年度毒偵字第1281號），提起上訴，本
院第二審合議庭判決如下︰
    主　　　文
上訴駁回。
    事實及理由
一、本案經合議庭審理結果，認第一審判決被告甲○○犯毒品危
    害防制條例第10條第2 項之施用第二級毒品罪，依累犯規加
    重其刑，處有期徒刑5 月，如易科罰金，以300 元折算一日
    ，認事、用法及量刑均無不當，應予維持，並引用第一審判
    決書記載之事實、證據及理由（如附件）。
二、上訴人即被告提起上訴，雖辯稱：「被告自民國87年後即未
    曾施用第二級毒品，不知為何尿液中會驗出有安非他命反應
    」云云，指摘原判決不當。
三、惟查，被告於94年1 月25日15時57分，在高雄縣政府警察局
    林園分局刑事組經警採尿時，確係被告親自排放尿液及加封
    等情，有警詢筆錄及查獲毒品案件嫌疑人代號與真實姓名對
    照表在卷可稽；該尿液經送請臺灣檢驗科技股份有限公司以
    EIA 酵素免疫分析法篩檢及GC/MS 氣相層析/ 質譜儀法確認
    檢驗結果，其安非他命檢出濃度為245ng/ml，甲基安非他命
    檢出濃度為1297ng/ml ，超過行政院衛生署「濫用藥物尿液
    檢驗機構認可基準」所定「尿液檢體中甲基安非他命之濃度
    高於500ng/ ml 時，其代謝物安非他命之濃度亦應同時等於
    或高於200ng/ ml ，方可判定為檢出甲基安非他命成分」之
    確認檢驗標準，而經判定尿液中甲基安非他命為陽性反應等
    情，有濫用藥物尿液檢驗報告1 份在卷可稽，該確認報告係
    專業機構以精密科學儀器檢驗所得之結果，自堪採為認定本
    件事實之證據。
四、被告雖辯稱：自87年後即未曾施用第二級毒品云云，惟並無
    法提出任何足以推翻前項科學檢驗結果之證據以供本院參酌
    ，實難憑被告片面說詞，而為有利被告之認定。原判決予以
    論罪科刑，並無不合，上訴人即被告猶執前詞，指摘原判決
    不當，為無理由，應予駁回。
五、據上論斷，應依刑事訴訟法第455 條之1 第1 項、第3 項、
    第368 條、第373 條判決如主文。
本案經檢察官何克昌到庭執行職務
中　　華　　民　　國　　94　　年　　9 　　月　　8 　　日
                  刑事第三庭  審判長法  官  楊清安
                                    法  官  柯雅惠
                                    法  官  楊萬益
以上正本證明與原本無異。
不得上訴。
                                    書記官  曾文玲
中　　華　　民　　國　　94　　年　　9 　　月　　8 　　日
附錄論罪科刑法條：
毒品危害防制條例第10條
施用第一級毒品者，處6 月以上5 年以下有期徒刑。
施用第二級毒品者，處3 年以下有期徒刑。
